臺灣苗栗地方法院刑事判決　　　　　　　　　　　　　　九十年度易字第五五七號
　　公訴人　臺灣苗栗地方法院檢察署檢察官
　　被　告　丁○○
右列被告因竊盜等案件，經檢察官提起公訴（九十年度偵字第三一三五號），本院判
決如左：
    主  文
丁○○收受贓物，處有期徒刑伍月，如易科罰金，以參佰元折算壹日。
    事  實
一、丁○○素行不佳，有脫逃、詐欺、違反麻醉藥品管理條例、賭博等多項前科，其
    中曾犯有下列之案件：
（一）曾於民國（下同）八十年四月九日，因違反麻醉藥品管理條例案件，經台灣
      新竹地方法院判處有期徒刑六月，於八十年五月十八日判決確定；復於八十
      年五月二十二日，因違反麻醉藥品管理條例案件，經台灣新竹地方法院判處有
      期徒刑六年二月（吸食安非他命部分五月，販賣安非他命部分六年），於八十
      年七月十八日由台灣高等法院駁回其上訴（吸食安非他命部分於同日先行確定
      ，並於八十年九月八日先執行完畢），至販賣安非他命部分，則於八十年十月
      九日再由最高法院駁回其上訴確定。上開二案，嗣由台灣高等法院於八十年十
      二月六日定應執行之刑為六年七月，於八十一年一月三日確定，經送監執行後
      ，於八十三年八月五日假釋出獄（嗣因後述他案被撤銷假釋，殘刑尚有三年一
      月二十六日，殘餘刑期應自八十九年五月十一日起接續執行，指揮書執行完畢
      日期為九十二年七月六日）。
（二）曾於八十五年六月十九日，因違反麻醉藥品管理條例案件，經台灣新竹地方
      法院判處有期徒刑十月，於八十五年七月二十五日判決確定，並於八十五年八
      月六日送監執行；復於八十五年十一月八日，因違反麻醉藥品管理條例案件
      ，經台灣新竹地方法院判處有期徒刑三年二月，於八十五年十二月十六日判決
      確定；再於八十六年七月十五日，因違反電信法案件，經台灣新竹地方法院
      判處有期徒刑五月，於八十七年六月八日判決確定。上述、二案，曾於八
      十六年三月十三日，先定應執行刑為三年十一月，後、、三案另於八十
      七年八月三十一日，重新定應執行刑為四年（刑期溯及自八十五年七月二十五
      日起算），指揮書執行完畢日期為八十九年五月十日，嗣丁○○假釋出獄並付
      保護管束（至是否已執行完畢，卷內資料無從確認）。
二、丁○○猶不知悔改，明知乙○○（已經本院先行審結）同意借其使用之車牌號碼
    ｃ九I一七三一號自用小客車，係一部來路不明之贓車，竟商請乙○○於九十年
    六月二十四日凌晨零時許，將該部贓車開來停放在其苗栗縣公館鄉尖山村九鄰二
    二二號住處附近之河邊，並自乙○○手中取得該車之鑰匙，無償收受贓車後，再
    於同日清晨三時三十分許，趁天色未明，至贓車停放地點，摸黑駕駛該部贓車在
    附近道路兜風，因其無法解除該部贓車之防盜器鎖碼，致其一啟動汽車引擎後，
    雙黃燈即一直閃爍不止，適警車巡邏至該處發現可疑，尾隨其車後，並打遠光燈
    示意丁○○停車，丁○○一時心虛加速逃逸，因道路尚在施工路況不佳，無法逃
    逸始停車受檢，警方並當場扣得該部贓車。
三、案經苗栗縣警察局苗栗分局報請臺灣苗栗地方法院檢察署檢察官偵查起訴。
    理  由
一、訊據被告丁○○矢口否認有右揭犯行，辯稱：伊不知乙○○借其使用之自用小客
    車，是他人失竊之贓車云云。經查：車牌號碼ｃ九I一七三一號自用小客車，係
    徐賴鳳枝所有，交由丙○○使用，而於九十年六月二十三日上午七時許，在苗栗
    縣苗栗市○○路與博愛街口，為同案被告乙○○所竊取等情，迭據被告乙○○於
    警訊時及偵、審中供承在卷，核與被害人丙○○指訴失竊之情節相符，並有贓物
    品認領保管單二紙、車輛竊盜、車牌失竊資料個別查詢報表I查詢車輛認可資料
    等在卷足參，顯然被告丁○○駕駛之上開汽車，係他人失竊之贓車無訛。雖被告
    丁○○一再否認知情，然據同案被告乙○○於本院審理時已供證：「（問：丁○
    ○是否知道該車是贓車？）我當時告知他車子不要用太久，用完要還我，他應該
    知道是贓車。」等語明確（見本院九十年十月十五日審判筆錄）；參以被告丁○
    ○為避人耳目，利用凌晨零時許收受該部贓車，並趁天色未明之清晨，摸黑駕駛
    該部贓車兜風，及證人即查獲之警員甲○○於檢察官偵查中證述：「我在當天於
    苗二十五線巡邏，丁○○開車自我前方通過，並開著雙黃燈，我覺得可疑（因雙
    黃燈可能是防盜器未解除），尾隨其後，用大燈示警他停車，他有加速，我打開
    警示燈後，他又稍加速，到路盡頭才停車。˙˙˙」等語（見偵查卷第四十七頁
    背面）；再於本院審理時證述：「我當天巡邏，發現被告丁○○開車車燈有顯示
    障礙燈，我起疑，開著警車有顯示警示燈，並打遠光燈，示意他停下，他立刻加
    速，我們追他，當時就查出該車是贓車，後是路況有障礙，他才無法逃逸，下車
    並直說，車子不是他的。」等語（見本院九十年十月十五日審判筆錄）之情節以
    觀，益證被告丁○○於收受時已知是來路不明之贓車，否則遇警攔檢時何必心虛
    逃逸？是被告丁○○前開辯解，無非事後卸責之詞，委不足採。事證明確，被告
    丁○○之犯行，洵堪認定。
二、核被告丁○○所為，係犯刑法第三百四十九條第一項之收受贓物罪。爰審酌被告
    丁○○曾有脫逃、詐欺、違反麻醉藥品管理條例、賭博等多項前科，並另犯有如
    事實欄一（一）、（二）所示之案件（至是否已執行完畢，從卷內資料無從確認
    ，倘檢察官認被告丁○○符合累犯要件，可依聲請更定其刑或其他方式處理），
    有臺灣苗栗地方法院檢察署刑案資料查註記錄表、台灣高等法院檢察署刑案紀錄
    簡覆表等在卷可按，足見其人素行不佳，猶不知悔改，再犯本罪，及犯後未能坦
    白承認等一切情狀，量處如主文所示之刑，及諭知易科罰金之折算標準，以資懲
    儆。
三、至同案被告乙○○已經本院先行審結，併此敘明。
據上論斷，應依刑事訴訟法第二百九十九條第一項前段，刑法第三百四十九條第一項
、第四十一條第一項前段，罰金罰鍰提高標準條例第一條前段、第二條，判決如主文
。
本案經檢察官黃志勇到庭執行職務。
中      華      民      國    九十一    年      一      月  二十四    日
                                        臺灣苗栗地方法院刑事第一庭
                                                法  官  柳  章  峰
右正本證明與原本無異。
如不服本判決，應於判決送達後十日內向本院提出上訴狀( 應附繕本 )，上訴於臺灣
高等法院台中分院。
                                                書記官  歐  明  秀
中      華      民      國    九十一    年      一      月  二十四    日
刑法第三百四十九條
收受贓物者，處三年以下有期徒刑、拘役或五百元以下罰金。
搬運、寄藏、故買贓物或為牙保者，處五年以下有期徒刑、拘役或科或併科一千元以
下罰金。
